{"present": {"1 Singular": {"Affirmative": "deighlim", "Question": "an ndeighlim?", "Negative": "n\u00ed dheighlim"}, "2 Singular": {"Affirmative": "deighleann t\u00fa", "Question": "an ndeighleann t\u00fa?", "Negative": "n\u00ed dheighleann t\u00fa"}, "3 Singular": {"Male": {"Affirmative": "deighleann s\u00e9", "Question": "an ndeighleann s\u00e9?", "Negative": "n\u00ed dheighleann s\u00e9"}, "Female": {"Affirmative": "deighleann s\u00ed", "Question": "an ndeighleann s\u00ed?", "Negative": "n\u00ed dheighleann s\u00ed"}}, "1 Plural": {"Compressed": {"Affirmative": "deighlimid", "Question": "an ndeighlimid?", "Negative": "n\u00ed dheighlimid"}, "Extended": {"Affirmative": "deighleann muid", "Question": "an ndeighleann muid?", "Negative": "n\u00ed dheighleann muid"}}, "2 Plural": {"Affirmative": "deighleann sibh", "Question": "an ndeighleann sibh?", "Negative": "n\u00ed dheighleann sibh"}, "3 Plural": {"Affirmative": "deighleann siad", "Question": "an ndeighleann siad?", "Negative": "n\u00ed dheighleann siad"}, "Passive": {"Affirmative": "deighltear", "Question": "an ndeighltear?", "Negative": "n\u00ed dheighltear"}}, "future": {"1 Singular": {"Affirmative": "deighlfidh m\u00e9", "Question": "an ndeighlfidh m\u00e9?", "Negative": "n\u00ed dheighlfidh m\u00e9"}, "2 Singular": {"Affirmative": "deighlfidh t\u00fa", "Question": "an ndeighlfidh t\u00fa?", "Negative": "n\u00ed dheighlfidh t\u00fa"}, "3 Singular": {"Male": {"Affirmative": "deighlfidh s\u00e9", "Question": "an ndeighlfidh s\u00e9?", "Negative": "n\u00ed dheighlfidh s\u00e9"}, "Female": {"Affirmative": "deighlfidh s\u00ed", "Question": "an ndeighlfidh s\u00ed?", "Negative": "n\u00ed dheighlfidh s\u00ed"}}, "1 Plural": {"Compressed": {"Affirmative": "deighlfimid", "Question": "an ndeighlfimid?", "Negative": "n\u00ed dheighlfimid"}, "Extended": {"Affirmative": "deighlfidh muid", "Question": "an ndeighlfidh muid?", "Negative": "n\u00ed dheighlfidh muid"}}, "2 Plural": {"Affirmative": "deighlfidh sibh", "Question": "an ndeighlfidh sibh?", "Negative": "n\u00ed dheighlfidh sibh"}, "3 Plural": {"Affirmative": "deighlfidh siad", "Question": "an ndeighlfidh siad?", "Negative": "n\u00ed dheighlfidh siad"}, "Passive": {"Affirmative": "deighlfear", "Question": "an ndeighlfear?", "Negative": "n\u00ed dheighlfear"}}, "past": {"1 Singular": {"Affirmative": "dheighil m\u00e9", "Question": "ar dheighil m\u00e9?", "Negative": "n\u00edor dheighil m\u00e9"}, "2 Singular": {"Affirmative": "dheighil t\u00fa", "Question": "ar dheighil t\u00fa?", "Negative": "n\u00edor dheighil t\u00fa"}, "3 Singular": {"Male": {"Affirmative": "dheighil s\u00e9", "Question": "ar dheighil s\u00e9?", "Negative": "n\u00edor dheighil s\u00e9"}, "Female": {"Affirmative": "dheighil s\u00ed", "Question": "ar dheighil s\u00ed?", "Negative": "n\u00edor dheighil s\u00ed"}}, "1 Plural": {"Compressed": {"Affirmative": "dheighleamar", "Question": "ar dheighleamar?", "Negative": "n\u00edor dheighleamar"}, "Extended": {"Affirmative": "dheighil muid", "Question": "ar dheighil muid?", "Negative": "n\u00edor dheighil muid"}}, "2 Plural": {"Affirmative": "dheighil sibh", "Question": "ar dheighil sibh?", "Negative": "n\u00edor dheighil sibh"}, "3 Plural": {"Compressed": {"Affirmative": "dheighil siad", "Question": "ar dheighil siad?", "Negative": "n\u00edor dheighil siad"}, "Extended": {"Affirmative": "dheighleadar", "Question": "ar dheighleadar?", "Negative": "n\u00edor dheighleadar"}}, "Passive": {"Affirmative": "deighleadh", "Question": "ar deighleadh?", "Negative": "n\u00edor deighleadh"}}, "condi": {"1 Singular": {"Affirmative": "dheighlfinn", "Question": "an ndeighlfinn?", "Negative": "n\u00ed dheighlfinn"}, "2 Singular": {"Affirmative": "dheighlfe\u00e1", "Question": "an ndeighlfe\u00e1?", "Negative": "n\u00ed dheighlfe\u00e1"}, "3 Singular": {"Male": {"Affirmative": "dheighlfeadh s\u00e9", "Question": "an ndeighlfeadh s\u00e9?", "Negative": "n\u00ed dheighlfeadh s\u00e9"}, "Female": {"Affirmative": "dheighlfeadh s\u00ed", "Question": "an ndeighlfeadh s\u00ed?", "Negative": "n\u00ed dheighlfeadh s\u00ed"}}, "1 Plural": {"Compressed": {"Affirmative": "dheighlfimis", "Question": "an ndeighlfimis?", "Negative": "n\u00ed dheighlfimis"}, "Extended": {"Affirmative": "dheighlfeadh muid", "Question": "an ndeighlfeadh muid?", "Negative": "n\u00ed dheighlfeadh muid"}}, "2 Plural": {"Affirmative": "dheighlfeadh sibh", "Question": "an ndeighlfeadh sibh?", "Negative": "n\u00ed dheighlfeadh sibh"}, "3 Plural": {"Compressed": {"Affirmative": "dheighlfid\u00eds", "Question": "an ndeighlfid\u00eds?", "Negative": "n\u00ed dheighlfid\u00eds"}, "Extended": {"Affirmative": "dheighlfeadh siad", "Question": "an ndeighlfeadh siad?", "Negative": "n\u00ed dheighlfeadh siad"}}, "Passive": {"Affirmative": "dheighlf\u00ed", "Question": "an ndeighlf\u00ed?", "Negative": "n\u00ed dheighlf\u00ed"}}, "imper": {"1 Singular": {"Affirmative": "deighlim!", "Negative": "n\u00e1 deighlim!"}, "2 Singular": {"Affirmative": "deighil!", "Negative": "n\u00e1 deighil!"}, "3 Singular": {"Male": {"Affirmative": "deighleadh s\u00e9!", "Negative": "n\u00e1 deighleadh s\u00e9!"}, "Female": {"Affirmative": "deighleadh s\u00ed!", "Negative": "n\u00e1 deighleadh s\u00ed!"}}, "1 Plural": {"Compressed": {"Affirmative": "deighlimis!", "Negative": "n\u00e1 deighlimis!"}, "Extended": {"Affirmative": "deighleadh muid!", "Negative": "n\u00e1 deighleadh muid!"}}, "2 Plural": {"Affirmative": "deighlig\u00ed!", "Negative": "n\u00e1 deighlig\u00ed!"}, "3 Plural": {"Compressed": {"Affirmative": "deighlid\u00eds!", "Negative": "n\u00e1 deighlid\u00eds!"}, "Extended": {"Affirmative": "deighleadh siad!", "Negative": "n\u00e1 deighleadh siad!"}}, "Passive": {"Affirmative": "deighltear!", "Negative": "n\u00e1 deighltear!"}}, "pastConti": {"1 Singular": {"Affirmative": "dheighlinn", "Question": "an ndeighlinn?", "Negative": "n\u00ed dheighlinn"}, "2 Singular": {"Affirmative": "dheighlte\u00e1", "Question": "an ndeighlte\u00e1?", "Negative": "n\u00ed dheighlte\u00e1"}, "3 Singular": {"Male": {"Affirmative": "dheighleadh s\u00e9", "Question": "an ndeighleadh s\u00e9?", "Negative": "n\u00ed dheighleadh s\u00e9"}, "Female": {"Affirmative": "dheighleadh s\u00ed", "Question": "an ndeighleadh s\u00ed?", "Negative": "n\u00ed dheighleadh s\u00ed"}}, "1 Plural": {"Compressed": {"Affirmative": "dheighlimis", "Question": "an ndeighlimis?", "Negative": "n\u00ed dheighlimis"}, "Extended": {"Affirmative": "dheighleadh muid", "Question": "an ndeighleadh muid?", "Negative": "n\u00ed dheighleadh muid"}}, "2 Plural": {"Affirmative": "dheighleadh sibh", "Question": "an ndeighleadh sibh?", "Negative": "n\u00ed dheighleadh sibh"}, "3 Plural": {"Compressed": {"Affirmative": "dheighlid\u00eds", "Question": "an ndeighlid\u00eds?", "Negative": "n\u00ed dheighlid\u00eds"}, "Extended": {"Affirmative": "dheighleadh siad", "Question": "an ndeighleadh siad?", "Negative": "n\u00ed dheighleadh siad"}}, "Passive": {"Affirmative": "dheighlt\u00ed", "Question": "an ndeighlt\u00ed?", "Negative": "n\u00ed dheighlt\u00ed"}}, "subj": {"1 Singular": {"Affirmative": "go ndeighle m\u00e9", "Negative": "n\u00e1r dheighle m\u00e9"}, "2 Singular": {"Affirmative": "go ndeighle t\u00fa", "Negative": "n\u00e1r dheighle t\u00fa"}, "3 Singular": {"Male": {"Affirmative": "go ndeighle s\u00e9", "Negative": "n\u00e1r dheighle s\u00e9"}, "Female": {"Affirmative": "go ndeighle s\u00ed", "Negative": "n\u00e1r dheighle s\u00ed"}}, "1 Plural": {"Compressed": {"Affirmative": "go ndeighlimid", "Negative": "n\u00e1r dheighlimid"}, "Extended": {"Affirmative": "go ndeighle muid", "Negative": "n\u00e1r dheighle muid"}}, "2 Plural": {"Affirmative": "go ndeighle sibh", "Negative": "n\u00e1r dheighle sibh"}, "3 Plural": {"Affirmative": "go ndeighle siad", "Negative": "n\u00e1r dheighle siad"}, "Passive": {"Affirmative": "go ndeighltear", "Negative": "n\u00e1r dheighltear"}}, "verbal noun": "deighilt", "verbal adjective": "deighilte"}